臺灣板橋地方法院刑事判決　　　　　　93年度交簡上字第34號
上　訴　人　臺灣板橋地方法院檢察署檢察官
被　　　告　甲○
上列上訴人因被告過失傷害案件，不服本院簡易庭93年度交簡字
第72號，中華民國93年3 月31日第一審判決（聲請簡易判決處刑
案號：92年度偵字第20241 號），提起上訴，本院管轄第二審之
合議庭判決如下：
    主  文
原判決撤銷。
甲○從事業務之人，因業務上之過失傷害人，處有期徒刑貳月，
如易科罰金，以參佰元折算壹日。緩刑貳年。
    事  實
一、甲○係收購廢紙販賣之業者，其工作內容為駕駛車輛至各地
    收取廢棄紙張至回收場變賣，係以駕駛為其附隨業務之人。
    民國92年7 月5 日下午5 時20分許，甲○於執行業務其間，
    駕駛向「三熒電機行」借用車號7K-4245 號自用小客車，沿
    臺北縣新莊市○○路自新莊往樹林方向行駛，行經新樹路69
    -6號前，因欲購買香煙而暫停上址路邊，其明知汽車停車向
    外開啟車門時，應注意行人、車輛，並讓其先行，以避免危
    害發生，而依當時天候晴朗、日間光線充足、路面乾燥、無
    缺陷、無障礙物，視距良好，並無不能注意之情事，竟疏未
    注意，即貿然開啟車門下車，適乙○○騎乘車號FDT-455 號
    重型機車自後方同向直行而來，因閃避不及，致其機車車頭
    與自小貨車左前車門發生碰撞而人車倒地，使乙○○因此受
    有左鎖骨骨折、右手掌擦傷5 X 5 公分之傷害。甲○在車禍
    發生後，旋報警並留待現場等候，在有偵查犯罪職權之公務
    員查知其為犯人前，主動向據報前來現場處理之台北縣政府
    警察局新莊分局警員苗重川坦承肇事，並接受裁判。
二、案經被害人乙○○訴由臺北縣政府警察局新莊分局報請台灣
    板橋地方法院檢察署檢察官偵查，聲請簡易判決處刑。
    理  由
一、訊據被告甲○對右揭犯罪事實，於本院審理中坦承不諱，核
    與被害人乙○○指訴之情節相符，並有道路交通事故調查報
    告表（一）、（二）、道路交通事故現場圖、驗傷診斷書各
    1 紙及現場車損照片12張在卷可稽。
二、按汽車停車向外開啟車門時，應注意行人、車輛，並讓其先
    行，以避免危害發生，道路交通安全規則第112 條第1 項第
    15款定有明文。本案被告停車向外開啟車門，應依前揭說明
    注意後方車輛，並讓其先行，在天候晴朗、日間光線充足、
    路面乾燥、無缺陷、無障礙物，視距良好等情形下，並無不
    能注意情事，竟疏未注意，致肇事端，被告對本件車禍之發
    生顯有過失。又本案經台灣板橋地方法院檢察署檢察官送台
    灣省台北縣區車輛行車事故鑑定委員會鑑定結果，亦同此認
    定，有該會92年12月29日北鑑字第921260號函暨所附鑑定意
    見書各1 紙在卷可憑。而被害人乙○○因此車禍受有左鎖骨
    骨折、右手掌擦傷5 X 5 公分之傷害，亦有新泰綜合醫院診
    斷證明書1 紙附卷可按，是被告之過失行為與被害人乙○○
    所受之傷害間，具有相當因果關係甚明。本案事證明確，被
    告之過失犯行洵堪認定。
三、查被告係收購廢紙販賣之業者，其工作內容為駕駛車輛至各
    地收取廢棄紙張至回收場變賣，業據其陳明在卷，係以駕駛
    為其附隨業務之人。被告於執行業務期間駕車肇事致被害人
    乙○○受傷，核被告所為，係犯刑法第284 條第2 項前段之
    業務過失傷害罪，聲請簡易判決處刑書認係犯刑法第284 條
    第1 項之過失傷害罪，容有未洽，應予變更。本件車禍發生
    後，被告旋報警並留待現場等候，且主動向前來處理之台北
    縣政府警察局新莊分局警員苗重川坦承肇事，接受裁判，有
    台北縣政府警察局自首調查報告表1 紙在卷可憑，被告係對
    於未發覺之罪自首而受裁判，應依刑法第62條前段之規定，
    減輕其刑。
四、原審予以論罪科刑，固非無見，惟被告係以駕駛為其附隨業
    務之人，其於執行業務期間因過失致被害人受傷，應屬業務
    過失傷害，原審疏未審酌及此，遽依刑法普通過失傷害罪論
    處，其認事用法尚有未洽，公訴人以量刑失輕提起上訴，為
    有理由，應由本院撤銷原判決，另審酌被告過失之程度，被
    害人所受之傷勢，被告之素行，及其犯罪後坦承犯行，與被
    害人達成和解，分期賠償所受之損害等一切情狀，量處如主
    文第二項所示之刑，並諭知易科罰金之折算標準，以資懲儆
    。又被告前未曾受有期徒刑以上刑之宣告，有台灣高等法院
    被告全國刑案紀錄表、台灣板橋地方法院檢察署刑案資料查
    註紀錄表各1 紙可稽，其因一時失慮，偶罹刑典，惟事後已
    坦承犯行，深具悔意，並與被害人達成和解，分期賠償損害
    ，且已履行完畢，有各期給付資料可佐，信其經此刑之宣告
    後，應知警惕而無再犯之虞，本院認對其所宣告之刑以暫不
    執行為當，爰予以宣告緩刑二年，用啟自新。
據上論斷，應依刑事訴訟法第455 條之1 第1 項、第3 項、第
369 條第1 項前段、第299 條第1 項前段、第300 條，刑法第
284 條第2 項前段、第62條前段、第41條第1 項前段、第74條第
1 款，罰金罰鍰提高標準條例第1 條前段、第2 條，判決如主文。
本案經檢察官王家春到庭執行職務。
中　　華　　民　　國　　94　　年　　2 　　月　　25　　日
                  交通法庭審判長法　官  鄭水銓
                                法  官  吳佳穎
                                法  官  廖怡貞
以上正本證明與原本無異。
本判決不得上訴。
                                書記官  林兆嘉
中　　華　　民　　國　　94　　年　　2 　　月　　25　　日
附錄本案論罪科刑法條全文
刑法第284條
因過失傷害人者，處六月以上有期徒刑、拘役或五日元以下罰金
，致重傷者，處一年以下有期徒刑、拘役或五百元以下罰金。
從事業務之人，因業務上之過失傷害人者，處一年以下有期徒刑
、拘役或一千元以下罰金，致重傷害者，處三年以下有期徒刑、
拘役或二千元以下罰金。
